【裁判字號】    98,交聲,1831
【裁判日期】    980630
【裁判案由】    違反道路交通管理處罰條例聲明異議
【裁判全文】
臺灣臺北地方法院交通事件裁定        98年度交聲字第1831號
原處分機關  臺北市交通事件裁決所
異  議  人
即受處分人  甲○○
上列異議人即受處分人因違反道路交通管理處罰條例案件，對於
臺北市交通事件裁決所中華民國九十八年五月七日所為之處分（
北市裁罰字第裁二二─Ｃ00000000號），聲明異議，本
院裁定如下：
    主  文
異議駁回。
    理  由
一、按紅實線，設於路側，用以禁止臨時停車；汽車停車時，於
    禁止臨時停車處所不得停車，道路交通標誌標線號誌設置規
    則第一百四十九條第一款第五目及道路交通安全規則第一百
    十二條第一項第一款分別定有明文；又汽車駕駛人在禁止臨
    時停車處所停車者，處新臺幣（下同）六百元以上一千二百
    元以下罰鍰；再汽車駕駛人違規停車而駕駛人不在場，並經
    以科學儀器取得證據資料證明其行為違規，當場不能或不宜
    攔截製單舉發者，得對汽車所有人逕行舉發處罰；而前揭道
    路交通管理處罰條例之處罰，受舉發違反道路交通管理事件
    之受處罰人，認為受舉發之違規行為應歸責他人者，應於舉
    發違反道路交通管理事件通知單應到案日期前，檢附相關證
    據及應歸責人相關證明文件，向處罰機關告知應歸責人，處
    罰機關應即另行通知應歸責人到案依法處理，逾期未依規定
    辦理者，仍依前揭條例各該違反條款規定處罰，復為道路交
    通管理處罰條例第五十六條第一項第一款、第七條之二第一
    項第七款、第二項第四款、第八十五條第一項所明定。此外
    ，汽車駕駛人，在禁止臨時停車處所違規停車為警舉發者，
    依違反道路交通管理事件統一裁罰基準及處理細則第四十四
    條第一項及違反道路交通管理事件統一裁罰基準表之規定，
    尚須依行為人所駕駛車輛之種類及有無在應到案日期前到案
    等二項因素決定應對行為人所處罰鍰之數額。是行為人如係
    駕駛自用一般小客車在禁止臨時停車處所違規停車而為警舉
    發，於期限內繳納罰緩或到案聽後裁決，並經主管機關調查
    後仍認定其有違規停車之行為者，依違反道路交通管理事件
    統一裁罰基準及處理細則第四十四條第一項及違反道路交通
    管理事件統一裁罰基準表之規定，應對該行為人處以九百元
    之罰鍰。
二、本件異議人即受處分人甲○○於民國九十八年三月七日下午
    三時三十八分許，將陳瑄蔆所有車牌號碼八Ｋ—○七二五號
    自用一般小客車，停放在臺北縣新店市○○街四八巷九號周
    邊劃有紅色實線表示禁止臨時停車之路段，且駕駛人不在現
    場，經臺北縣政府警察局新店交通分隊警員盧丹俊當場以拍
    照之方式採證並拖吊移置，而於九十八年三月十日以前揭車
    輛所有人陳瑄蔆之前揭車輛有違反道路交通管理處罰條例第
    五十六條第一項第一款規定之違規行為事實，逕行掣單舉發
    。嗣將臺北縣政府警察局舉發違反道路交通管理事件通知單
    送達汽車所有人後，其於九十八年五月六日向原處分機關提
    出申請將本件違規行為歸責於實際駕駛人甲○○，經原處分
    機關之調查結果，認受處分人確有「在禁止臨時停車處所停
    車」之違規行為，原處分機關乃於九十八年五月七日，依首
    揭道路交通管理處罰條例第五十六條第一項第一款違反道路
    交通管理事件統一裁罰基準及處理細則第四十三條、第四十
    四條及違反道路交通管理事件統一裁罰基準表之規定，裁處
    受處分人九百元之罰鍰。
三、據受處分人之聲明異議狀意旨，固不否認於前述時間，將其
    所有前揭車輛停放在上開路段，惟辯稱：伊於停置前還觀察
    道路緣石所染紅色顏料及地面紅線而認有疑義，該處非法律
    規定之禁停區，且伊自拖吊場將車領回之數日後，發現該處
    道路緣石之紅色噴漆被染黑，地面有疑義之紅線亦消失，故
    聲明異議，請查明云云。
四、經查：
（一）本件受處分人於前述時間，駕駛前開車牌號碼八Ｋ—○七
      二五號自用一般小客車，停放在前揭路段上之事實，為受
      處分人所不否認，並有臺北縣政府警察局新店分局九十八
      年四月二十日北縣警店交裁字第○九八○○一九八二五號
      函及採證照片等件在卷可稽。又本院於九十八年六月一日
      以電話詢問臺北縣新店市公所養護工程課人員，關於本件
      違規路段即新店市○○街四八巷九號處之紅線設置情形，
      該人員稱：本件違規地點之紅實線確為主管機關依法所劃
      設並有效列管之交通標線；而該處於今年三月份曾有水溝
      蓋重新鋪設工程，故於工程施作期間交通標線或有異動，
      或有重新繪設之情等情，此有本院公務電話記錄一紙附卷
      足參。是由前揭採證照片所示，受處分人將車輛停放於該
      處當時，該處道路緣石確係繪有紅實線，而其停放地點路
      面所繪製之紅實線雖有部分斑駁之情況，但尚不致使人難
      以辨識係主管機關依法所劃設之交通標線，就一般具有通
      常智識之駕駛人而言，即可知悉上開車輛之停放位置係禁
      止臨時停車，受處分人自屬有於禁止臨時停車處所違規停
      車之行為，則警員依法舉發並無不當。是受處分人於前開
      時間，在禁止臨時停車路段違規停車之行為，應堪認定。
（二）至於受處分人辯稱該處非法律規定之禁停區，且伊自拖吊
      場將車領回之數日後，發現該處道路緣石之紅色噴漆被染
      黑，地面紅線亦消失云云，然由前開本院公務電話記錄可
      知，該處因於今年三月份曾有工程施作情事，故於該期間
      之交通標線或許有所異動，惟此仍無法解免受處分人對於
      其先前業已為違規行為所應負之責任。是受處分人空言泛
      稱該處非法律所定之禁停區云云，其所辯無足可採。
（三）從而，本件事證明確，受處分人之違規行為堪以認定。
五、綜上所述，受處分人確有於前開時間在禁止臨時停車路段違
    規停車之行為，原處分機關依前揭道路交通管理處罰條例第
    五十六條第一項第一款、違反道路交通管理事件統一裁罰基
    準及處理細則第四十三條、第四十四條及違反道路交通管理
    事件統一裁罰基準表之規定，就其違規停車之行為裁處受處
    分人九百元罰鍰，核無違誤，本件異議為無理由，自應予以
    駁回。
據上論斷，應依道路交通案件處理辦法第十九條，裁定如主文。
中    華    民    國    98    年    6     月    30    日
                  臺灣臺北地方法院交通法庭
                      法      官  雷淑雯
以上正本證明與原本無異。
如不服本裁定，應於裁定送達後五日內向本院提出抗告狀。
                      書  記  官  胡詩唯
中    華    民    國    98    年    6     月    30    日


司法院資訊處製作；財團法人民間司法改革基金會備份。
